【裁判字號】    97,交聲,300
【裁判日期】    971231
【裁判案由】    違反道路交通管理處罰條例聲明異議
【裁判全文】
臺灣花蓮地方法院交通事件裁定         97年度交聲字第300號
原處分機關  交通部公路總局臺北區監理所花蓮監理站
異  議  人
即受處分人  甲○○
上列異議人即受處分人因違反道路交通管理處罰條例案件，對於
交通部公路總局臺北區監理所花蓮監理站中華民國97年11月17日
所為之處分（原處分案號：花監違字第裁44-P00000000號）聲明
異議，本院裁定如下：
    主  文
異議駁回。
    理  由
一、原處分機關處分意旨略以：異議人即受處分人甲○○於民國
    97年10月12日12時30分許，駕駛車牌號碼 JY-3058號自用小
    客車，在花蓮縣台九丙線吉安路六段10.6公里處，因「雙黃
    線超車」之違規，經花蓮縣警察局吉安分局掣發花警交字第
    P00000000 號舉發違反道路交通管理事件通知單，並移送原
    處分機關，原處分機關即依道路交通管理處罰條例第47條第
    2款，裁處異議人即受處分人罰鍰新臺幣（下同）1,200元，
    並依同條例第 63條記違規點數1點，罰鍰限於97年12月17日
    前繳納，並註明上開罰鍰逾期不繳納之處分。
二、異議人即受處分人異議意旨則以：（一）異議人即受處分人
    於97年10月12日12時30分許，駕駛車牌號碼 JY-3058號自用
    小客由鯉魚潭往花蓮市區回程，尾隨前車緩慢行駛，途經花
    蓮縣台九丙線吉安路六段10.6公里處，因前車速度很慢，又
    已過中午，前面道路筆直無車，故往左靠，當時立即見到交
    通警察揮旗通知停車檢查，並開超車罰單，回程路上才發現
    罰單理由為超車，自認當時並未超越前車，只是車往左駕駛
    而已，顯與開單理由不符。（二）97年11月13日收到原開單
    分局函說明開單事由，指認其所駕駛車輛為第 3輛，也與事
    實不符，其為第2輛車，尾隨第1輛車緩慢行駛，並且無超越
    第 1輛車之情況發生，顯與罰單所述超車不符，而聲明異議
    ，請求撤銷原處分等語。
三、按禁止超車線，用以表示禁止超車。設於視距不足或接近交
    岔路口之路段。本標線之雙向禁止超車線，用雙黃實線，其
    線型尺寸與分向限制線同；汽車駕駛人，有在設有禁止超車
    標誌、標線處所、地段超車，處1,200元以上2,400元以下罰
    鍰；又汽車駕駛人有前開情形，記違規點數 1點，道路交通
    標誌標線號誌設置規則第166條第1項、道路交通管理處罰條
    例第47條第2款、第63條第1項第1款分別定有明文。
四、經查：
（一）異議人即受處分人於97年10月12日12時30分許，駕駛車牌
      號碼 JY-3058號自用小客車，在花蓮縣台九丙線吉安路六
      段10.6公里處，因「雙黃線超車」之違規，經花蓮縣警察
      局吉安分局掣發花警交字第 P00000000號舉發違反道路交
      通管理事件通知單之事實，業據證人張政明、李光輝即花
      蓮縣警察局吉安分局警員於本院調查中結證屬實，並有該
      舉發違反道路交通管理事件通知單乙紙在卷可稽，且為異
      議人即告訴人所不爭執，堪信為真。
（二）異議人即受處分人雖辯稱其因前車速度緩慢，有往左靠，
      但並未超越前車，且其為第2輛車，尾隨在第1輛車之後，
      並非第 3輛車云云。惟異議人即受處分人於前開時地確實
      在設有禁止超車標線處所超車，且為第 3輛車等情，分據
      當時執行交通稽查任務之花蓮縣警察局吉安分局警員張政
      明、李光輝於本院調查中結證屬實，經本院隔離訊問後，
      證人張政明證稱：當時執行交通稽查勤務，從12時至14時
      ，地點從池南段到南華段，第一階段12時至12時40分，在
      吉安路六段11公里至10.6公里處。其與李光輝係在吉安路
      六段699號執行勤務，12時30分許，目睹3輛車由西往東方
      向行駛，第3輛尾隨第2輛車超越第1部車，亦即第2輛車先
      超越第1輛車，第3輛車再超越原先的第 1輛車，其等就將
      之攔檢，並當場告知違規事實，並由異議人即受處分人簽
      名，其確定有跨越禁止超車線，並超過原先第 1輛車，其
      不可能看錯等語。證人李光輝則證稱：舉發當時其在最前
      面，先看到外觀有雙黃線超車違規事實才攔下，當時有 3
      輛車，前面的車很慢，第 2輛車先超第1輛車並開到第1輛
      車前面，第3輛車就跟在第 2輛車後面超車，超越原本第1
      輛車，超了之後就成為第 2輛車，其舉發的是異議人即受
      處分人前面的車子，原本第 1輛車其等沒有攔停。異議人
      即受處分人確實有超車，當時視線很好，其等也確實有看
      到異議人即受處分人超車的情形等語。前開警員二人證述
      情節互核相符，並無瑕疵。且證人張政明、李光輝均證稱
      當時僅有前開違規，足徵前開證人對於本件違規舉發事件
      記憶當屬鮮明。況證人張政明能夠明確指出異議人即受處
      分人前開車輛之廠牌為 BMW（舉發違反道路交通管理事件
      通知單上並無記載該車之廠牌），核與異議人即受處分人
      所述該車廠牌相符，益證證人張政明所述信而有徵。再者
      ，證人張政明、李光輝所述原先超越第1輛車之第2輛車亦
      遭其等舉發乙節，且據前開證人提出花警交字第
      P00000000 號舉發違反道路交通管理事件通知單乙紙可參
      ，其上載明駕駛人李浩岳亦於上揭時地，因雙黃線超車而
      遭證人李光輝舉發，核與證人張政明、李光輝所述情節相
      符。參諸證人張政明、李光輝既為依法執行公務之人，與
      異議人即受處分人素不相識，亦無任何怨隙，其偶然發現
      本件違規事實，衡情當不至甘冒涉犯偽證罪之風險虛構違
      規事實，或設詞誣攀異議人之理，故前開證人之證言，誠
      為平允可信。異議人即受處分人空言否認有在設有禁止超
      車標線處所超車，顯係卸責之詞，尚難採信。
（三）綜上所述，本件異議人即受處分人前開違規事實，洵堪認
      定。從而原處分機關依照前開規定科處異議人即受處分人
      罰鍰1,200元，並記違規點數1點，於法並無違誤。本件異
      議為無理由，應予駁回。
據上論斷，依道路交通案件處理辦法第19條，裁定如主文
中    華    民    國    97    年    12    月    31    日
                  交通法庭            法  官 張宏節
上列正本證明與原本無異。
如對本裁定不服，應於送達後5日內，向本院提出抗告狀（應抄
附繕本）。
中    華    民    國    97    年    12    月    31    日
                                      書記官


司法院資訊處製作；財團法人民間司法改革基金會備份。
